臺灣高等法院臺中分院刑事判決
110年度上易字第362號
上  訴  人  
即  被  告  A2  （真實姓名年籍住所均詳卷）
選任辯護人  柯連登律師
上列上訴人因家庭暴力防治法之妨害自由案件，不服臺灣臺中地
方法院109年度易字第3313號，中華民國110年3月4日第一審判決
（起訴案號：臺灣臺中地方檢察署109年度偵字第26280號），提
起上訴，本院判決如下：
    主  文
上訴駁回。
　　事實及理由
一、本案經本院審理後，認一審判決認事用法及量刑均無不當，
    應予維持，並引用一審判決記載之事實及理由（如附件）。
二、上訴人即被告甲2及辯護人在本院辯稱本案被害人乙○在案發
    日有喊「媽咪，妳不要推爸比」，可知案發日係告訴人甲1
    侵犯被告，被告並無強制犯行，且被告本案所為係基於保護
    乙○立場，並無強制犯意云云，經本院於民國110年8月4日勘
    驗被告及辯護人提出之錄影資料，該錄影資料雖係案發當日
    攝錄，惟由乙○表示其牙齒痛，告訴人甲1及被告均表示要帶
    乙○就醫等情，可知該錄影並非案發當下攝錄，而係爭執造
    成受傷事實始事後拍攝，本無足逕回溯推認本案案發實情，
    而案發當時甲1及甲2確有肢體拉扯情事，已經原審法院勘驗
    屬實，有勘驗筆錄足稽，是乙○在前述本院勘驗資料中縱確
    曾表示「媽咪，妳不要推爸比」語，亦無非係先前見甲1、
    甲2拉扯始然，無從認被告未先為強制犯行肇致肢體衝突。
    本案全卷資料均顯示案發日告訴人甲1係要帶乙○外出用餐，
    並無任何將加害跡象，被告空言主張當日係要保護乙○，無
    強制犯意云云自無可採，又被告其餘所辯未為強制犯行云云
    俱屬經原審法院詳予指駁認無可採信之事項，原審所為論述
    又至為詳實合理，殊可憑採，從而本案被告上訴並無理由，
    應予駁回。
三、據上論斷，應依刑事訴訟法第373條、第368條，判決如主文
    。
本案經檢察官廖梅君提起公訴，檢察官丙○○到庭執行職務。
中　　華　　民　　國　　110 　年　　8 　　月　　18　　日
             刑事第九庭   審判長法　官　紀  文  勝
                                法　官　賴  妙  雲
                                法　官　姚　勳　昌
上列正本證明與原本無異。          
不得上訴。
                                書記官  溫  尹  明
中　　華　　民　　國　　110 　年　　8 　　月　　18　　日
附件：
臺灣臺中地方法院刑事判決
                                     109年度易字第3313號
公　訴　人　臺灣臺中地方檢察署檢察官
被　　　告　甲2（真實姓名年籍住所詳卷）
選任辯護人　柯連登律師
上列被告因違反家庭暴力防治法之妨害自由案件，經檢察官提起
公訴(109年度偵字第26280號)，本院判決如下：
    主    文
甲2犯強制罪，處拘役貳拾日，如易科罰金，以新臺幣壹仟元折
算壹日。
    犯罪事實
一、甲2曾係甲1之夫，2人間具有家庭暴力防治法第3條第1款所
    定之家庭成員關係，且有未成年子女各1名，原同住在臺中
    市南屯區○○路（地址詳卷）。甲1於民國109年7月10日上午1
    1時許，欲帶同未成年之子（103年生，真實姓名年籍詳卷，
    下稱乙○）外出用餐，甲2欲阻止甲1帶同乙○外出，竟基於妨
    害他人行使權利之犯意，以身體阻擋、出手拉住乙○、推擠
    甲1等方式，阻擋甲1帶同乙○離去，並阻擋於門口，以此強
    暴方式阻止甲1、乙○行使其權利，嗣雙方在門口因推擠而跌
    倒。
二、案經甲1委由洪家駿律師、黃馨寧律師為自己及以法定代理
    人身分為乙○訴由臺灣臺中地方檢察署檢察官偵查起訴。
    理    由
壹、被告甲2及其辯護人對於以下所引用之供述證據、非供述證
    據，於審理時稱沒有意見（見本院卷第33頁），且該等證據
    作成之客觀情況均無不當，並無不宜作為證據之情事，均應
    具有證據能力。
貳、認定犯罪事實之證據及理由：
    訊據被告矢口否認有何強制之犯行，辯稱略以：109年7月9
    日晚上我有保護令，因為我與子女都被告訴人甲1家暴，109
    年7月10日早上我送女兒去保母處，告訴人甲1強行要把乙○
    搶走，因為之前她都是把孩子搶走，帶出去到很晚才回來，
    那天她搶走乙○以後利用乙○當工具推擠我，最後他們都跌在
    我身上，我只是要保護乙○等語；被告之辯護人為其辯稱略
    以：109年7月10日早上11時許，被告已經把女兒送去保母處
    又返回家想要帶告訴人甲1及乙○一起去吃早餐，因為前一天
    被告已經取得保護令，告訴人甲1對此非常不高興，因而在1
    09年7月10日早上就執意要帶乙○離家，被告與告訴人甲1為
    此發生爭執，乙○看到父母爭吵，大聲的表示說你們不要過
    來，被告這時就已經停止再與告訴人甲1爭執，但是告訴人
    甲1仍然要往在沙發區的乙○方向前進，被告固然不否認有出
    手想要阻擋，但是是為了要保護乙○，告訴人甲1並沒有被阻
    擋，最後強行抱了乙○就往門口去，在告訴人甲1抱著乙○前
    往門口的當中，被告就在那裡，不是故意阻擋，被告當時一
    手拿手機，一手想要接乙○，告訴人甲1一邊前進，在門口就
    倒下，所以在事情發生的前後被告並不是要防堵告訴人的行
    動自由而為強制，由光碟勘驗內容可看到縱使乙○跟被告說
    等下跟在後面跟著我們就好，這句話也是兩個人蹲在那邊貼
    著在說話，乙○是自願的，並沒有遭被告強制限制行動，因
    為後來被告與告訴人甲1兩人都想要帶小孩去吃早餐，只是
    不希望另外一方同行而發生爭執，爭執過程當中縱然有拉扯
    ，但絕對不是被告基於限制告訴人甲1的意思而為，沒有強
    制的故意，不應論以強制罪等語。經查：
一、被告曾係告訴人甲1之夫，有未成年子女各1名，原同住在
    臺中市南屯區○○路。告訴人甲1於民國109年7月10日上午11
    時許，欲帶同乙○外出，與被告發生爭執等情，業經被告於
    本院審理時供承在案（見本院卷第31頁），核與告訴人甲1
    於警詢證述（見不公開資料卷第160頁至第161頁）大致相符
    ，復有本院勘驗報告及擷取照片附卷可稽（見本院卷第34頁
    、第41頁至第53頁），上開事實首堪認定。
二、被告及其辯護人雖以前詞置辯，惟查：
（一）證人即告訴人甲1於警詢證稱略以：被告於109年7月9日收
      到保護令（109年度司暫家護字第1221號民事暫時保護令
      ）當天晚上就威脅我說他已經拿到保護令，並且會用保護
      令來對付我，叫我注意小心，隔天就發生本案，109年7月
      10日我只是例行平常生活作息帶著乙○要出去吃早餐，被
      告就開始持有保護令惡意阻攔擋在門口，不讓我與乙○出
      門，並且一直逼近我產生接觸等語（見不公開資料卷第16
      0頁）。又被告於警詢供稱略以：109年7月10日上午11時2
      6分，告訴人甲1要帶乙○出門，我說我要和乙○去吃午餐，
      告訴人甲1就拉乙○要出門，我就擋住她，後來就產生拉扯
      ，她有拉扯到我的雙手和臉導致擦傷，後告訴人甲1就推
      我下去門口的樓梯，我就跌倒，告訴人甲1與乙○也一起跌
      到我的身上，乙○撞到嘴唇流血，後來我就先幫乙○冰敷嘴
      巴止血等語（見不公開資料卷第166頁）。可知被告亦自
      承於案發當時，有因阻擋告訴人甲1與乙○出門而與告訴人
      甲1產生拉扯等情，核與證人即告訴人甲1前揭證述情節確
      屬一致。
（二）本院依聲請勘驗告訴人甲1於偵查中提出之案發現場錄影
      光碟檔名「告證13.mp4」檔案，勘驗結果：①播放程式時
      間：00:00:32至00:02:00，告訴人甲1欲帶同告訴人乙○外
      出用餐，被告亦欲帶同告訴人乙○外出用餐；②00:02:00至
      00:02:21，被告站在住家門口，以身體阻擋告訴人甲1帶
      同告訴人乙○外出；③00:02:21至00:02:57，被告以身體推
      擠告訴人甲1，阻擋告訴人甲1帶同告訴人乙○外出；④00:0
      2:57至00:03:50，被告環抱告訴人乙○，告訴人乙○請告訴
      人甲1鬆手後，告訴人乙○亦環抱被告；⑤00:03:50至00:04
      :09，被告以身體阻擋告訴人甲1帶同告訴人乙○外出；⑥00
      :04:09至00:04:17，被告抱住告訴人乙○，並以身體阻擋
      告訴人甲1帶同告訴人乙○外出；⑦00:04:18至00:04:55，
      被告與告訴人甲1互相推擠；⑧00:04:55至00:06:27，被告
      欲阻擋告訴人甲1帶同告訴人乙○外出，雙方不斷推擠；⑨0
      0:06:27至00:06:50，被告在住家門口，阻擋告訴人甲1帶
      同告訴人乙○外出，一陣推擠後，被告向後倒退並跌倒，
      有本院勘驗筆錄、勘驗報告（譯文部分詳如附表所載）暨
      擷取照片編號1至9附卷可稽（見本院卷第34頁、第41頁至
      第53頁）。依附表勘驗時間00：56，告訴人甲1詢問乙○「
      乙○、你可以自己說你要不要爸爸跟？」，01:00乙○回答
      「我不要」，01:01被告問乙○「為什麼呢？你跟媽媽睡覺
      起床，為什麼你就突然…」，01:04至01:06乙○回答「我不
      要」、「我想要媽咪」，03:03告訴人甲1稱「我沒有要走
      ，我要帶你去吃早餐，你是不是要去？跟我去吃早餐？爸
      爸可以開他的車子跟」，03:09乙○回答「你跟在後面就好
      」，03:11被告稱「不要」，顯見乙○係同意與告訴人甲1
      出門吃早餐，且明確表示被告可另行開車跟在後面，然依
      勘驗報告暨擷取照片所示被告站在住家門口，一再以身體
      阻擋告訴人甲1帶同乙○出門，以手拉住乙○，並與告訴人
      甲1互相推擠，核與告訴人甲1前揭指訴情節相合，足認告
      訴人甲1證詞內容確屬非虛，被告確有強行以身體阻擋、
      出手拉住乙○、推擠告訴人甲1，阻止告訴人甲1帶同乙○離
      去等情為真，被告明顯係以上開方式，妨害告訴人甲1、
      乙○行使其自由離去之權利甚明。被告及其辯護人雖辯稱
      被告係為保護乙○且無強制故意云云，然與勘驗之客觀事
      實相違，礙難採信。至被告於109年7月9日雖經本院家事
      法庭核發109年度司暫家護字第1221號民事暫時保護令，
      命「告訴人甲1不得對被告實施身體、精神上不法侵害之
      行為及騷擾行為」，然並無限制告訴人甲1帶同乙○出門之
      自由，是無礙被告犯行之成立，附此敘明。
三、綜上所述，被告及其辯護人辯解均無可採，本案事證明確，
    被告犯行洵堪認定。
參、論罪科刑：
一、核被告所為，係犯刑法第304條第1項之強制罪。又被告與告
    訴人甲1曾為夫妻關係，2人間具有家庭暴力防治法第3條第1
    款之家庭成員關係，且強制罪屬家庭暴力防治法第2條第2款
    所稱之家庭暴力罪，惟因家庭暴力防治法對於家庭暴力罪並
    無科處刑罰之規定，故逕依刑法強制罪予以論罪科刑。又被
    告多次以身體阻擋或出手拉住乙○、推擠甲1等行為，係於同
    地且密切接近之時間實施，侵害同一之法益，各行為之獨立
    性極為薄弱，依一般社會健全觀念，在時間差距上，難以強
    行分開，在刑法評價上，以視為數個舉動之接續施行，合為
    包括之一行為予以評價，較為合理，為接續犯包括之一罪。
    又被告以一強制行為同時限制告訴人二人離去權利之行使，
    為想像競合犯，應依刑法第55條前段之規定，從一重處斷。
二、爰審酌被告並無前科，有臺灣高等法院被告前案紀錄表在卷
    可稽，被告與告訴人甲1曾係夫妻關係，遇有爭端，本應理
    性溝通，尋求解決之道，竟不思以溝通方式解決爭執，反以
    前揭手段妨害告訴人甲1、乙○行使權利，顯然缺乏尊重他人
    之法治觀念，所為應予非難，及斟酌被告犯後否認犯行，雙
    方均無意願和解，暨考量被告為法律碩士畢業，開飲料店並
    從事貿易，家庭經濟狀況尚可（見本院卷第40頁）及告訴人
    甲1請法院依法判決（見本院卷第39頁）等一切情狀，量處
    如主文所示之刑，並諭知易科罰金之折算標準。
據上論斷，應依刑事訴訟法第299條第1項前段，家庭暴力防治法
第2條第2款，刑法第304條第1項、第41條第1項前段，刑法施行
法第1條之1第1項，判決如主文。
本案經檢察官廖梅君提起公訴，檢察官陳君瑜到庭執行職務。
中    華    民    國   110    年    3     月    4     日
                  刑事第十庭    法  官  許曉怡
以上正本證明與原本無異。
如不服本判決應於收受送達後20日內向本院提出上訴書狀，並應
敘述具體理由；其未敘述上訴理由者，應於上訴期間屆滿後20日
內向本院補提理由書（均須按他造當事人之人數附繕本）「切勿
逕送上級法院」。
告訴人或被害人對於判決如有不服具備理由請求檢察官上訴者，
其上訴期間之計算係以檢察官收受判決正本之日期為準。
                                書記官  郭淑琪
中    華    民    國   110    年    3     月    4     日
附錄論罪科刑法條
中華民國刑法第304條第1項
以強暴、脅迫使人行無義務之事或妨害人行使權利者，處3年以
下有期徒刑、拘役或9千元以下罰金。

附表：
勘驗結果（譯文） (00:32)告訴人甲1：下來吧、沒關係，媽媽保護你，不怕。(00:38)被告：(聽不清楚)(00:40)告訴人甲1：我要帶他去吃早餐了。(00:42)被告：我也要帶他去吃早餐。(00:43)告訴人甲1：沒有關係，乙○，你自己說、你要爸爸跟我們去嗎？(00:44)被告：(聽不清楚)(00:46)告訴人甲1：沒關係，你可以開你的車跟在我們後面。(00:51)被告：沒有、我沒有。(00:53)告訴人甲1：有。(00:53)被告：乙○、爸比跟你去吃。(00:56)告訴人甲1：乙○、你可以自己說你要不要爸爸跟？(01:00)告訴人乙○：我不要。(01:01)被告：為什麼呢？你跟媽媽睡覺起床，為什麼你就突然…(01:04)告訴人乙○：我不要。(01:05)告訴人甲1：來。(01:06)告訴人乙○：我想要媽咪。(01:07)告訴人甲1：好，你想要媽咪，媽咪知道。(01:08)被告：乙○，媽媽在用你、說這個，為什麼你這樣子突然說不要爸爸跟呢？(01:15)告訴人乙○：你就不要錄影，媽咪你也不用錄影。(01:17)被告：媽咪就先錄影的，爸比才錄影的啊。(01:20)告訴人甲1：沒有，因為我怕爸爸等下會傷害你，他會做拉扯動作。(01:25)被告：不會。(01:25)告訴人甲1：所以我要保護，知道嗎？(01:27)被告：我不會做拉扯，我只會抱我的孩子而已。(01:34)被告：你為什麼突然會說這種話？(01:36)告訴人甲1：走吧。(01:38)被告：沒有哦，對不起。(01:41)告訴人甲1：走吧。(01:41)被告：我要跟我孩子花時間。(01:43)告訴人甲1：走、來、乙○走。(01:44)告訴人甲1：好，沒關係、媽媽牽。好，不用跑，你不用跑。過來這裡，你牽著媽媽的手，媽媽帶妳出去。(01:48)被告：乙○，你為什麼這樣子呢？不行、不能這樣子。(01:51)告訴人乙○：跟爸比在這裡哦？(01:52)告訴人甲1：沒關係。(01:53)被告：沒有，爸爸會跟你走的。(01:53)告訴人甲1：爸爸他可以開車跟在我們後面。(01:55)被告：不是。(01:55)告訴人甲1：這個警察叔叔昨天有說。(01:57)被告：沒有。(01:59)被告：沒有，對不起喔。(01:59)告訴人乙○：媽咪已經說…(02:00)告訴人甲1：你不要撞我。(02:00)被告：你不要撞我。(02:02)告訴人甲1：你不要撞我。(02:02)被告：你不要撞我。(02:03)告訴人乙○：你們站我們後面好了啦。(02:03)被告：你這樣就推我。(02:03)告訴人甲1：我沒有撞你。(02:04)被告：你為什麼推我呢？(02:05)告訴人甲1：我沒有、我沒有哦。(02:07)被告：你不要推我。(02:07)告訴人甲1：我沒有哦。(02:08)被告：我站在我的家的門口，妳可以出去。(02:10)告訴人甲1：我要帶我的小孩出去喔。(02:12)被告：不要。(02:12)告訴人甲1：欸、你在幹嘛？(02:13)被告：你在扯什麼？(02:13)告訴人甲1：我沒有扯。(02:14)被告：我在保護我的孩子，我要叫警察來。(02:14)告訴人甲1：乙○你自己過來，乙○你自己過來。(02:16)被告：我要叫警察來。(02:17)告訴人甲1：乙○你過來，乙○你快點。(02:19)被告：你走開，你離開我的家。(02:20)告訴人甲1：乙○你不要怕。乙○你不要怕，你過來。(02:21)被告：乙○你不要。(02:22)告訴人甲1：乙○你過來。(02:22)被告：我們有衝動我要報警察了。(02:25)告訴人甲1：乙○你過來。(02:25)被告：你不要。(02:26)告訴人甲1：乙○、過來沒關係。(02:27)被告：乙○，媽媽早上給你洗腦說什麼？(02:28)告訴人甲1：乙○過來沒關係，乙○你過來沒關係。(02:29)被告：你要去找…也可以。(02:32)被告：寶貝、好不好？叫警衛啦。(02:34)告訴人甲1：乙○你過來，你過來，你過來，沒有關係，你過來我會保護你。(02:38)被告：不會的。(02:39)告訴人甲1：你走這邊，你走這邊。(02:40)被告：他不會保護，你不要這樣子把我兒子帶走，我要跟我兒子花時間。(02:43)告訴人甲1：我沒有，他有他的自主權，昨天警察有說了。(02:47)被告：他還沒有7歲，你不要擋我。(02:48)告訴人乙○：還沒有…動手喔。(02:50)告訴人甲1：我沒有動手。(02:50)被告：我沒有動手，媽媽一直在推。(02:52)告訴人甲1：我沒有動，你可以做證人，媽媽沒有動手，你不想爸爸抱你，可以掙脫沒關係。(02:53)被告：等一下、爸比跟你說話，寶貝。(02:57)告訴人乙○：先放手一下。(02:58)【告訴人甲1鬆開告訴人乙○右手】(02:58)被告：對、謝謝。(03:01)告訴人乙○：媽咪妳先不要走。(03:03)告訴人甲1：我沒有要走，我要帶你去吃早餐，你是不是要去？跟我去吃早餐？爸爸可以開他的車子跟。(03:09)告訴人乙○：你跟在後面就好。(03:11)被告：不要。(03:12)告訴人甲1：對，跟在後面就好了，走吧。(03:14)被告：不要一直拉他。(03:14)告訴人乙○：跟在後面就好。(03:15)告訴人甲1：沒有，哥哥你過來。(03:16)被告：為什麼突然說這種話？(03:16)告訴人甲1：哥哥你過來，哥哥你過來、快點。(03:19)被告：為什麼突然說這種話呢？(03:20)告訴人甲1：乙○你過來，你繞過爸爸過來，我才能保護你。(03:23)被告：乙○。(03:24)告訴人甲1：乙○，你繞過爸爸過來我才能保護你，快點。(03:28)被告：乙○，爸爸跟你說你被洗腦，欸、你怎麼擋住我？你怎麼擋住我？(03:32)告訴人甲1：來、我沒有擋，乙○來。(03:35)被告：你不要扯拉孩子了。(03:36)告訴人甲1：我沒有扯拉孩子，乙○，你看他都是一直掙脫你啊，這個我都有錄。(03:38)被告：你不要…(03:40)被告：他一直也在掙脫你。他也在掙脫你。(03:42)告訴人甲1：沒有哦，是你一直要...(03:44)告訴人甲1：乙○來、媽媽抱。(03:46)被告：你不要把孩子抱走。(03:49)告訴人甲1：你碰我！就是你碰我。(03:51)被告：你碰我！你碰我了！(03:52)告訴人甲1：沒有，我沒碰你。(03:52)被告：我是有保護令的！你在做什麼？(03:54)告訴人甲1：我要出去，我的門在那裏。(03:55)被告：沒有哦。你在做什麼？(03:55)告訴人甲1：我家的門在那裏，我家的門在那裏。(03:56)被告：你不要推我，你上次推我已經受傷了。(03:59)告訴人甲1：我家的門在那裏。我要出門。(04:00)被告：叫警察，你不要把孩子抱走，你不要把孩子搶走！(04:02)告訴人甲1：我要出門，我要出門，我要出門。(04:05)被告：你不要搶孩子！(04:05)告訴人甲1：我要出門。(04:07)被告：你不要搶孩子！(04:07)告訴人甲1：我要出門。(04:08)告訴人甲1：乙○你趕快過來！乙○你趕快過來！(04:09)被告：你出門！你不要拉。你不要搶孩子！你不要搶孩子！請你出去，離開我家！(04:11)告訴人甲1：乙○你趕快過來！(04:13)被告：請你出去，離開我家！(04:15)告訴人甲1：沒有。(04:15)被告：請你出去，離開我的家！(04:17)告訴人甲1：這不是…(04:17)被告：這不是你的家。(04:18)告訴人甲1：你撞我了！啊！啊！(04:20)被告：你碰我了。(04:20)告訴人甲1：好痛喔！你打我了！(04:21)被告：很痛、你打我。(04:22)告訴人甲1：乙○你過來！(04:24)被告：我要報警察了！(04:24)告訴人甲1：好啊、你報啊！乙○你過來！乙○你現在就過來、快點！(04:29)被告：我要報警察！(04:31)告訴人甲1：乙○你趕快過來。(04:32)被告：你在做什麼？(04:35)告訴人甲1：哥哥、哥哥你趕快出去門口，你出去！(04:37)被告：你在做什麼？(04:38)告訴人甲1：哥哥你快出去門口！哥哥快點出去門口！(04:38)被告：你在做什麼！你不要推我！(04:41)告訴人甲1：哥哥你快點出去門口！(04:42)被告：你不要推我！(04:43)告訴人甲1：妳不要讓我兒子出門。(04:45)被告：你做什麼？(04:47)告訴人甲1：哥哥你過來！(04:47)被告：你不要抱我孩子走，你不要抱孩子走！(04:49)告訴人甲1：你抱緊我。你抱緊我。(04:49)告訴人乙○：不要！不要！不要！(04:51)被告：你不要抱孩子走！他說不要了！(04:51)告訴人甲1：你抱緊、你抱緊、你跟緊媽咪！(04:52)被告：他說不要了，你走開。(04:53)告訴人甲1：你跟緊媽咪。(04:54)被告：你不要。(04:55)告訴人甲1：欸、欸、你怎麼這樣弄孩子？(04:58)被告：你怎麼…沒有…用孩子…(04:59)告訴人甲1：你怎麼這樣弄孩子？(04:59)被告：你在打孩子。(05:01)告訴人甲1：你怎麼這樣弄孩子？(05:01)被告：你走開、你出去。(05:03)被告：你出去我的家，我要報警了。(05:05)告訴人甲1：這不是你家，這是、這個是我家。(05:07)被告：這不是你家。(05:05)告訴人甲1：乙○你來、媽媽抱。(05:11)告訴人乙○：你不要再趕媽媽出去了。(05:12)被告：我沒有趕媽媽！(05:12)告訴人甲1：對，他一直要趕媽媽。(05:13)被告：你不要把孩子抱走。(05:15)告訴人甲1：他一直要趕媽媽。(05:15)被告：你不要把孩子搶走。(05:17)告訴人甲1：他一直要趕媽媽，對不對？好、來。(05:22)被告：你不要再衝動把孩子抱走。欸、你在做什麼？警察救命，我在○○路…(05:26)告訴人甲1：沒有，他不讓我帶小孩走。(05:27)被告：甲2…我被掐著、她在搶孩子。(05:29)告訴人甲1：沒有，我沒有掐。我現在在錄影。(05:32)被告：我是甲2，我有保護令，昨天就下來了。(05:32)告訴人甲1：我在錄影，警察、我要帶我兒子去吃早餐。(05:36)被告：甲2、拜託你趕快過來。(05:38)告訴人甲1：乙○你過來。(05:39)被告：我老婆一直在撞我。(05:40)告訴人甲1：我沒有！(05:40)被告：他把孩子帶走。(05:40)告訴人甲1：我沒有！他不讓我帶小孩去吃早餐。(05:43)被告：我現在在○○路○段○○號，他在扯孩子。(05:46)告訴人甲1：我要帶小孩去吃早餐。(05:48)被告：他在扯孩子手。(05:49)告訴人甲1：警衛你可以幫我報警110嗎？(05:49)被告：他在錄影，我也要開始錄影了。(05:50)告訴人甲1：你幫我報110、拜託。(05:53)被告：拜託、你們趕快過來。○○路…○○路…(05:55)告訴人甲1：我要報警、我要報110，你不要讓我的小孩跟我去吃早餐。(06:02)被告：你不要把孩子搶走。(06:03)告訴人甲1：我沒有搶。(06:03)被告：你在搶孩子。(06:04)告訴人甲1：我沒有搶。(06:06)被告：救命啊。(06:06)告訴人甲1：乙○、你把爸爸…(06:07)被告：不是、乙○你不要這樣子用。(06:09)告訴人甲1：他在推你了，他在推你了！(06:12)被告：他在說他不要被這樣子推！(06:17)被告：現在、不要搶孩子走，他在推。(06:17)告訴人甲1：沒有、我沒有搶孩子。(06:19)被告：很不舒服、沒有…(06:19)告訴人甲1：乙○，你叫爸爸放手。(06:20)被告：我沒有。(06:20)告訴人乙○：爸爸、爸爸你…(06:22)被告：爸爸沒有，媽媽在抱著你，媽媽又把椅子這些…(06:22)告訴人甲1：爸爸有沒有弄痛你？(06:24)告訴人甲1：爸爸有沒有弄痛你？(06:26)被告：沒有。(06:26)告訴人乙○：那你只是用我而已。(06:28)被告：對、你不要給我推…(06:30)【被告、告訴人甲1、告訴人乙○發出哀號聲】(06:32)【告訴人乙○哭聲】(06:33)被告：你在做什麼？報警察，拜託。(06:35)告訴人甲1：他拉我的包包。(06:37)被告：他給我推走。(06:40)被告：你看、他哭了。(06:40)另一男聲：小孩嚇到了。(06:41)被告：我知道。(06:42)另一男聲：嚇到小孩。(06:43)告訴人甲1：你拉我包包做什麼？你拉我包包做什麼？(06:46)被告：因為你推我啊！(06:48)告訴人甲1：你拉我包包做什麼？(06:49)另一男聲：不要嚇到小孩。